【裁判字號】    97,訴,1503
【裁判日期】    970514
【裁判案由】    搶奪等
【裁判全文】
臺灣臺中地方法院刑事判決              97年度訴字第1503號
公  訴  人  臺灣臺中地方法院檢察署檢察官
被      告  丙○○
                      號
                    （現於台灣臺中看守所羈押中）
上列被告因搶奪等案件，經檢察官提起公訴（97年度偵字第4213號）
，本院因被告所犯非死刑、無期徒刑、最輕本刑為三年以上有期
徒刑之罪或高等法院管轄第一審案件，經被告就被訴事實為有罪
之陳述，裁定進行簡式審判程序，判決如下：
    主    文
丙○○犯竊盜罪，累犯，處有期徒刑伍月。又共同犯竊盜罪，累
犯，處有期徒刑伍月。又共同犯搶奪罪，累犯，處有期徒刑拾月
。又共同犯搶奪罪，累犯，處有期徒刑拾月。應執行有期徒刑貳
年貳月。
    犯罪事實
一、丙○○前因違反毒品危害防制條例案件，經臺灣高等法院臺
    中分院以94年度上訴字第608號分別判處有期徒刑10月及5月
    確定，定應執行刑有期徒刑1年，經減刑後，於民國96年9月
    18日執行完畢。
二、丙○○於97年2月8日上午8時許，因自有的機車故障無法發
    動，即萌生為自己不法所有之意圖，在臺中縣梧棲鎮○○○
    路153號「一番小鋼珠店」前，以自備鋁門鑰匙竊取戊○○○所有且交由陳瑞發使用中之車牌號碼TVE-589號機車得手
    ，供己使用。嗣丙○○騎乘上開機車，於同日10時許，在臺
    中縣清水鎮之清水國中前巧遇蔡元棓（另由檢察署偵辦），
    二人謀議行搶路人財物，需另竊取1部機車作為工具，丙○○遂騎乘車牌號碼TVE-589號機車搭載蔡元棓四處尋找下手
    目標；迨於同日上午10時30分許，行經清水鎮○○路89號樓
    下時，見己○○所有之車牌號碼BZD-498號機車停放在該處
    ，二人即共同基於意圖為自己不法所有之犯意聯絡，推由蔡
    元棓把風，而由丙○○以上開鋁門鑰匙竊取該部機車得手後
    ，即由丙○○騎乘該部機車搭載蔡元棓離去，而將車牌號碼
    TVE-589號機車棄在該處。
三、丙○○與蔡元棓基於意圖為自己不法所有之犯意聯絡，由丙○○騎乘竊得之車牌號碼BZD-498號機車搭載蔡元棓，於97
    年2月8日13時許，在臺中縣沙鹿鎮洛泉里之竹林南溪停車場
    發現而尾隨獨自徒步之甲○○，隨即由乘坐於後座之蔡元棓
    出手搶奪甲○○背在左手上的皮包1個（內有新台幣『下同
    』4500元、手機1支、金融卡2張、證件等物），而蔡元棓搶
    奪甲○○皮包之際，明知有使甲○○跌倒受傷之危險，仍基
    於不確定故意而用力奪取，致甲○○跌倒，受有右腳背約1
    公分擦傷併腳踝扭傷等傷害（傷害部分未具告訴），丙○○
    即加速逃逸。得手後，2人即在沙鹿鎮之1處偏僻農田處分贓
    ，丙○○分得現金2200元，蔡元棓則分得2300元及手機後，
    隨即將甲○○之皮包連同證件及金融卡丟棄在農田旁溝渠內
    。
四、97年2月10日約中午時分，丙○○再度與蔡元棓基於意圖為
    自己不法所有之犯意聯絡，由丙○○騎乘車牌號碼BZD-498
    號機車搭載蔡元棓四處找尋行搶目標。迄同日中午12時30分
    許，在沙鹿鎮○○里○○街118號前，尾隨獨自徒步之丁○○，隨即由乘坐於後座之蔡元棓出手搶奪丁○○背在左手上
    的皮包1個（內有現金3萬6000元、大陸人民幣1萬756元、手
    機1支、金融卡3張證件等物），而蔡元棓搶奪丁○○皮包之
    際，明知有使丁○○跌倒受傷之危險，仍基於不確定故意而
    用力奪取，致丁○○跌倒，受有右肩挫傷、右手肘及兩側膝
    瘀傷等傷害，丙○○即加速逃逸。得手後，2人即在清水鎮
    公所附近之1處公廁內分贓，丙○○分得現金1萬8800元及大
    陸人民幣，其餘物品則歸蔡元棓所有，另將丁○○之皮包及
    證件丟棄在清水鎮米粉寮之大排水溝內。
五、案經丁○○訴由臺中縣警察局清水分局移送臺灣臺中地方法
    院檢察署檢察官偵查起訴。
    理    由
一、證據名稱﹕
  (一)被告於偵查中及本院審理時之自白。
  (二)被害人陳瑞發、己○○、甲○○、丁○○於警詢中之指訴。
  (三)台中縣警察局車輛協尋電腦輸入單2紙、贓物認領保管單4紙
    、台中縣警察局清水分局光華派出所受理刑事案件報案三聯
    單、診斷證明書1紙、職務報告書、台中縣警察局清水分局
    搜索扣押筆錄暨扣押物品目錄表、路口監視器翻拍畫面22張
    、搜索現場照片19張。
二、論罪科刑﹕
    核被告丙○○就犯罪事實欄二部分所為，係二次犯刑法第
    320條第1項之竊盜罪；就犯罪事實欄三部分所為，係犯刑法
    第325條第1項之搶奪罪；就犯罪事實欄四部分所為，係犯刑
    法第325條第1項之搶奪及第277條第1項之傷害罪。被告就搶
    奪、傷害及竊取BZD-498號機車犯行部分，與蔡元棓有犯意
    之聯絡及行為之分擔，為共同正犯。被告就犯罪事實欄四部
    分所犯搶奪與傷害犯行，係一行為觸犯數罪名，屬想像競合
    ，應從一重之搶奪罪處斷。被告所犯上開二次竊盜罪及二次
    搶奪罪，犯意各別，行為互殊，被害人亦不同，應分論併罰
    。被告曾受徒刑之執行完畢後，5年內故意再犯本件有期徒
    刑以上之罪，為累犯，應依刑法第47條第1項規定，加重其
    刑。至被告竊盜車號TVE-589號機車及車號BZD-498號機車所
    使用之鑰匙，因未扣案，為避免將來執行困難，爰不為沒收
    之諭知，併此敘明。
三、適用之法律﹕
  (一)刑事訴訟法第273條之1第1項、第299條第1項前段、第310
    條之2、第454條。
  (二)刑法第28條、第320條第1項、第325條第1項、第277條、第
    47條第1項、第55條、第51條第5款。
  (三)刑法施行法第1條之1第1項、第2項前段。
四、如不服本判決，應於收受送達後10日內向本院提出上訴書狀
    （應敘述具體理由並附繕本）。
本案經檢察官乙○○到庭執行職務。
中    華    民    國    97    年    5     月    14    日
                  刑事第八庭  法  官  戴嘉慧
上正本證明與原本無異。
                              書記官  何俞瑩
中    華    民    國    97    年    5     月    14    日
【附錄本案論罪科刑法條全文】
《刑法第320條》
意圖為自己或第三人不法之所有，而竊取他人之動產者，為竊盜
罪，處5年以下有期徒刑、拘役或5百元以下罰金。
意圖為自己或第三人不法之利益，而竊佔他人之不動產者，依前
項之規定處斷。
前二項之未遂犯罰之。
《刑法第325條》
意圖為自己或第三人不法之所有，而搶奪他人之動產者，處6月
以上5年以下有期徒刑。
因而致人於死者，處無期徒刑或7年以上有期徒刑，致重傷者，
處3年以上10年以下有期徒刑。
第1項之未遂犯罰之。
《刑法第277條》
傷害人之身體或健康者，處3年以下有期徒刑、拘役或1千元以下
罰金。
犯前項之罪因而致人於死者，處無期徒刑或7年以上有期徒刑；
致重傷者，處3年以上10年以下有期徒刑。


司法院資訊處製作；財團法人民間司法改革基金會備份。
